# 关于非同一控制取得子公司购买日后合并报表编制的问题

提问人：surring 时间：2016-04-22 15:08:43
各位老师好： 问一个小问题，非同一控制取得子公司购买日后合并报表编制，是不是每期用权益法在合并层面核算即可，不需要年年对被合并单位进行资产评估，然后根据评估值与账面值的差异，调整投资成本或者其他的相关内容？ 感谢各位老师！！！

回答人：chenyiwei
要看你这里所说的“评估”的目的是什么。除了交易性金融资产、可供出售金融资产、以公允价值模式计量的投资性房地产等准则明确规定需按公允价值进行后续计量的资产和负债以外，对于其他资产和负债的后续计量，都是以购买日公允价值为基础调整后续折旧、摊销、成本结转等而确定的，而不是按资产负债表日的公允价值对其进行重新计量，因此没有必要为了确定资产负债表日公允价值之目的而对其进行评估。但是，当这些资产出现减值迹象时（其中对商誉和使用寿命不确定的无形资产则无论有无减值迹象），都应当进行减值测试以确定可收回金额。在进行减值测试时，常用（但并非必需）的方式之一就是聘请具有相关资质的专业机构进行以“资产减值测试”为目的的评估（一般采用收益法或市场法）。 总之，没有必要为了确定除了特定资产以外的其他资产、负债项目的资产负债表日公允价值而进行资产评估，但有可能需要为了资产减值测试的目的而进行资产评估。